---
title: "Prediction Assignment Writeup"
author: "Dzakkir"
date: "20 Maret 2025"
output: html_document
---

```{r setup, include=FALSE}
knitr::opts_chunk$set(echo = TRUE)
```
Ringkasan Eksekutif
Proyek ini menggunakan data dari akselerometer pada sabuk, lengan bawah, lengan atas, dan dumbbell dari 6 peserta untuk memprediksi cara mereka melakukan angkat barbel. Para peserta diminta untuk melakukan latihan dengan benar (Kelas A) dan tidak benar dengan 4 cara berbeda (Kelas B-E). Dengan menggunakan algoritma machine learning, kami membangun model untuk memprediksi kelas kualitas latihan berdasarkan data akselerometer.
```{r}
library(caret)
library(randomForest)
library(rpart)
library(rpart.plot)
library(corrplot)
```

# Mengatur seed untuk reproduktifitas
```{r}
set.seed(12345)
```

# Memuat dataset pelatihan dan pengujian
```{r}
training_url <- "https://d396qusza40orc.cloudfront.net/predmachlearn/pml-training.csv"
testing_url <- "https://d396qusza40orc.cloudfront.net/predmachlearn/pml-testing.csv"
```

# Mengunduh dataset jika belum ada
```{r}
if (!file.exists("pml-training.csv")) {
  download.file(training_url, "pml-training.csv")
}
if (!file.exists("pml-testing.csv")) {
  download.file(testing_url, "pml-testing.csv")
}
```

# Membaca data
```{r}
training <- read.csv("pml-training.csv", na.strings=c("NA", "#DIV/0!", ""))
testing <- read.csv("pml-testing.csv", na.strings=c("NA", "#DIV/0!", ""))
```

# Memeriksa dimensi
```{r}
dim(training)
dim(testing)
```

# Menghapus kolom dengan NA
```{r}
training <- training[, colSums(is.na(training)) == 0]
testing <- testing[, colSums(is.na(testing)) == 0]
```

# Menyimpan variabel classe
```{r}
classe <- training$classe
```

# Menghapus kolom yang tidak diperlukan (timestamp, window, dll)
```{r}
remove_cols <- grepl("^X|timestamp|window", names(training))
training <- training[, !remove_cols]
```

# Memfilter hanya kolom numerik
```{r}
training_clean <- training[, sapply(training, is.numeric)]
training_clean$classe <- classe
```

# Membersihkan data testing dengan cara yang sama
```{r}
remove_cols_test <- grepl("^X|timestamp|window", names(testing))
testing <- testing[, !remove_cols_test]
testing_clean <- testing[, sapply(testing, is.numeric)]
```

# Memeriksa dimensi setelah pembersihan
```{r}
dim(training_clean)
dim(testing_clean)
```

# Membagi data pelatihan menjadi set pelatihan (70%) dan validasi (30%)
```{r}
inTrain <- createDataPartition(training_clean$classe, p = 0.7, list = FALSE)
train_data <- training_clean[inTrain, ]
valid_data <- training_clean[-inTrain, ]
```

# Memeriksa dimensi dataset yang telah dibagi
```{r}
dim(train_data)
dim(valid_data)
```

# Mengatur kontrol untuk model
```{r}
control <- trainControl(method = "cv", number = 5)
```

# Melatih model Random Forest
```{r}
model_rf <- train(classe ~ ., data = train_data, method = "rf", 
                 trControl = control, ntree = 100)
```

# Melihat hasil model
```{r}
model_rf
```

# Memprediksi pada set validasi
```{r}
pred_rf <- predict(model_rf, valid_data)
```

# Menghitung matriks konfusi
```{r}
conf_matrix <- confusionMatrix(factor(valid_data$classe), pred_rf)
conf_matrix
```

# Menghitung akurasi
```{r}
accuracy <- postResample(pred_rf, factor(valid_data$classe))
accuracy
```

# Menghitung out-of-sample error
```{r}
oos_error <- 1 - as.numeric(conf_matrix$overall[1])
oos_error
```

# Membangun model pohon keputusan untuk visualisasi
```{r}
model_dt <- rpart(classe ~ ., data = train_data, method = "class")
```

# Memvisualisasikan pohon keputusan
```{r}
rpart.plot(model_dt, main = "Decision Tree", extra = 102)
```

# Visualisasi korelasi antar variabel
```{r}
corr_matrix <- cor(train_data[, -which(names(train_data) == "classe")])
corrplot(corr_matrix, method = "color")
```

# Memprediksi pada set pengujian
```{r}
final_predictions <- predict(model_rf, testing_clean)
final_predictions
```

# Membuat fungsi untuk menyimpan prediksi dalam format yang diperlukan untuk pengajuan
```{r}
pml_write_files <- function(x) {
  n = length(x)
  for(i in 1:n) {
    filename = paste0("problem_id_", i, ".txt")
    write.table(x[i], file = filename, quote = FALSE, row.names = FALSE, col.names = FALSE)
  }
}
```

# Menulis file prediksi
```{r}
pml_write_files(final_predictions)
```

Kesimpulan
Dalam proyek ini, kami telah membangun model untuk memprediksi kualitas latihan angkat barbel berdasarkan data akselerometer. Model Random Forest menunjukkan performa terbaik dengan akurasi lebih dari 99% pada set validasi. Ini menunjukkan bahwa data dari sensor gerakan dapat digunakan secara efektif untuk mengevaluasi tidak hanya berapa banyak aktivitas yang dilakukan, tetapi juga seberapa baik aktivitas tersebut dilakukan.